臺灣臺中地方法院民事裁定
111年度中簡聲字第114號
聲  請  人  柯呈學  

 相  對  人  良品國際有限公司

法定代理人  林廷恩  
上列當事人間停止執行事件，本院裁定如下：
    主    文
聲請人供擔保新臺幣25,500元後，臺灣臺北地方法院111年度司
執字第105429號給付票款事件之強制執行程序，於本院111年度
中簡字第3408號確認本票債權不存在事件終結前，應暫予停止。
    理      由
一、按發票人主張本票債權不存在而提起確認之訴不合於第1項
    之規定者，法院依發票人聲請，得許其提供相當並確實之擔
    保，停止強制執行，非訟事件法第195條第3項定有規文。次
    按法院因必要情形或依聲請定相當並確實之擔保，為停止強
    制執行之裁定者，該擔保金額之多寡應如何認為相當，固屬
    法院職權裁量之範圍；惟此項擔保係擔保執行債權人因停止
    執行所應受之損害，故法院定擔保金額時，自應斟酌該債權
    人因停止執行可能遭受之損害，以為衡量之標準，非以債權
    額為依據（最高法院92年度台抗字第480號裁定意旨參照）
    。
二、本件聲請意旨略以：相對人執本院111年度司票字第3995號
    民事裁定及確定證明書為執行名義（下稱系爭裁定），向臺
    灣臺北地方法院（下稱臺北地院）聲請對伊之財產為強制執
    行，經臺北地院民事執行處（下稱執行法院）以111年度司
    執字第105429號強制執行事件（下稱系爭執行事件）受理在
    案。惟伊業已提起確認本票債權不存在事件（本院以111年
    度中簡字第3408號審理中），為免伊之財產於上開訴訟判決
    確定前被強制執行，致日後受有難以回復之損害，伊願供擔
    保聲請准予裁定於本院111年度中簡字第3408號事件終結前
    ，停止系爭執行事件之強制執行程序執行等語。
三、經查，相對人以系爭裁定為執行名義，聲請就聲請人之財產
    於新臺幣（下同）15萬元及自民國111年6月18日起按週年利
    率百分之6計算之利息範圍內予以強制執行，經執行法院以
    系爭執行事件予以強制執行，上揭執行程序尚未終結等情，
    業經本院調取系爭執行事件卷宗查閱屬實。而聲請人對相對
    人以本票債權因兩造間和解契約顯失公平而無效為由，提起
    確認本票債權不存在之訴，現由本院以111年度中簡字第340
    8號審理中等情，亦經本院調取上開民事卷宗查閱無訛。準
    此，聲請人聲請停止系爭執行事件之強制執行程序，於法核
    無不合，應予准許。又因聲請人所提起之確認本票債權不存
    在之訴有無理由，尚須經法院判決審認，若該訴訟並無理由
    ，則相對人將因聲請人聲請停止系爭執行事件之強制執行程
    序而受有損害。而相對人係聲請對聲請人為金錢債權之執行
    ，揆諸前揭最高法院裁定意旨，法院定擔保金額時，自應斟
    酌相對人因停止執行可能遭受之損害，亦即相對人未能即時
    受償之期間可能遭受之損害。爰審酌相對人聲請強制執行之
    債權額為15萬元，則其因系爭執行事件停止執行所受之損害
    ，應係其遲延收取該債權之期間內，而受有以該債權額依週
    年利率百分之6計算利息之損害。查本案訴訟之標的金額未
    逾民事訴訟法第466條所定數額，屬不得上訴第三審事件，
    參酌各級法院辦案期限實施要點第2條所定民事簡易程序第
    一審審判案件期限10個月，第二審審判案件期限2年等情，
    本件訴訟至二審終結確定之期間可推定為2年10個月，依此
    計算，則相對人因系爭執行事件停止強制執行未能及時受償
    之可能損害金額為25,500元【計算式：15萬元×6%×（2＋10/1
    2）＝25,500元，元以下四捨五入】，本院認聲請人所應供之
    擔保應以25,500元為適當，爰裁定如主文所示。
四、依非訟事件法第195條第3項裁定如主文。　　
中　　華　　民　　國　　111 　年　　10　　月　　 28 　日
                  臺灣臺中地方法院臺中簡易庭
                              法　官　蔡汎沂
以上為正本係照原本作成。
如不服本裁定，應於送達後10日內向本院提出抗告狀（須附繕本
），並繳納抗告裁判費新臺幣1,000元。
中　　華　　民　　國　　111 　年　　10　　月　　 28 　日
                              書記官  錢  燕